臺灣臺中地方法院刑事判決
110年度交易字第1846號
聲  請  人  臺灣臺中地方檢察署檢察官
被      告  蔡承記

                    籍設臺中市○○區○○路0段00號(臺中○ ○○○○○○○○)

上列被告因公共危險案件，經檢察官聲請簡易判決處刑（110年
度速偵字第4611號），本院認不宜以簡易判決處刑（110年度中
交簡字第2344號），改依通常程序審理，判決如下：
    主  文
蔡承記駕駛動力交通工具而吐氣所含酒精濃度達每公升零點二五
毫克以上，累犯，處有期徒刑玖月。
    事  實
一、蔡承記於民國110年11月24日中午12時30分許，在其位於臺
    中市○區○○街0號之居所內，食用含酒精成分之薑母鴨後，吐
    氣所含酒精濃度已達每公升0.25毫克以上之程度，猶基於酒
    後駕駛動力交通工具之犯意，不顧大眾行車之公共安全，於
    同日晚上9時前某時許，騎乘車牌號碼000-000號普通重型機
    車上路，嗣於同日晚上9時許，行經臺中市東區進德北路與
    電台街交岔路口時，因車速過快、行車左右搖晃不穩而為員
    警攔查，發現其全身散發酒味，遂於同日晚上9時10分許對
    其實施吐氣酒精濃度檢測，測得其吐氣所含酒精濃度達每公
    升0.63毫克，而查悉上情。
二、案經臺中市政府警察局第二分局報告臺灣臺中地方檢察署檢
    察官偵查後聲請以簡易判決處刑。
    理  由
一、被告蔡承記所犯係死刑、無期徒刑、最輕本刑為3年以上有
    期徒刑以外之罪，其於準備程序中就被訴事實為有罪之陳述
    ，經法官告知簡式審判程序之旨，並聽取當事人之意見後，
    本院認為適宜由受命法官獨任進行簡式審判程序。
二、上揭犯罪事實，業據被告蔡承記於警詢、偵查及本院審理中
    均坦承不諱，並有員警職務報告、臺中市政府警察局當事人
    酒精測定紀錄表、臺中市○○○○○○○○○道○○○○○○○○○○○○號查詢
    機車車籍結果各1份在卷可稽，足認被告前揭任意性自白與
    事實相符。從而，本案事證明確，被告犯行洵堪認定，應予
    依法論科。
三、論罪科刑：
　㈠按行為後法律有變更者，適用行為時之法律。但行為後之法
    律有利於行為人者，適用最有利於行為人之法律，刑法第2
    條第1項定有明文。查被告行為後，刑法第185條之3第1項規
    定業於111年1月28日修正後公布施行，並自同年月30日生效
    ，修正前該條文規定：「駕駛動力交通工具而有下列情形之
    一者，處二年以下有期徒刑，得併科二十萬元以下罰金：一
    、吐氣所含酒精濃度達每公升零點二五毫克或血液中酒精濃
    度達百分之零點零五以上。二、有前款以外之其他情事足認
    服用酒類或其他相類之物，致不能安全駕駛。三、服用毒品
    、麻醉藥品或其他相類之物，致不能安全駕駛。」；修正後
    則規定：「駕駛動力交通工具而有下列情形之一者，處三年
    以下有期徒刑，得併科三十萬元以下罰金：一、吐氣所含酒
    精濃度達每公升零點二五毫克或血液中酒精濃度達百分之零
    點零五以上。二、有前款以外之其他情事足認服用酒類或其
    他相類之物，致不能安全駕駛。三、服用毒品、麻醉藥品或
    其他相類之物，致不能安全駕駛。」。經比較修正前後之法
    律，新法提高法定刑上限，是本案經新舊法比較之結果，以
    被告行為時之法律即修正前之刑法第185條之3第1項對被告
    較為有利，依刑法第2條第1項前段規定，應適用修正前之刑
    法第185條之3第1項規定論處。
  ㈡核被告所為，係犯修正前刑法第185條之3第1項第1款之駕駛
    動力交通工具而吐氣所含酒精濃度達每公升0.25毫克以上罪
    。
  ㈢被告前因不能安全駕駛致交通危險罪案件，經本院以108年度
    中交簡字第3435號判決判處有期徒刑5月，併科罰金新臺幣
    （下同）3萬元確定，有期徒刑部分於109年10月19日執行完
    畢乙情，有臺灣高等法院被告前案紀錄表1份附卷足憑，其
    於有期徒刑執行完畢後5年內，故意再犯本件有期徒刑以上
    之罪，依刑法第47條第1項之規定，為累犯。另參以司法院
    大法官釋字第775號解釋之意旨，審酌被告於前案執行完畢
    後，未生警惕，故意再為本案犯行，足見前罪之徒刑執行成
    效不彰，其對刑罰之反應力顯然薄弱，衡量本案犯罪情節及
    所侵害之法益，予以加重最低本刑並無罪刑不相當之情事，
    爰依前揭規定加重其刑。
  ㈣爰以行為人之責任為基礎，審酌被告於酒後吐氣所含酒精濃
    度已達每公升0.63毫克之情形下，仍貿然無照（偵卷第45、
    63頁，臺中市○○○○○○○○○道路○○○○○○○○○○○號查詢機車駕駛人
    結果各1份）騎車上路，不僅漠視自身安危，更罔顧其他用
    路人之生命、身體及財產安全，所為實非可取。復衡酌除前
    揭構成累犯部分不予重複評價外，被告前曾因不能安全駕駛
    致交通危險罪案件，經臺灣臺中地方檢察署檢察官以94年度
    速偵字第25號緩起訴處分確定、經本院分別以97年度中交簡
    字第359號判決判處有期徒刑3月確定、以104年度審交簡字
    第644號判決判處有期徒刑4月確定、以107年度中交簡字第2
    602號判決判處有期徒刑4月確定，有前引之被告前案紀錄表
    及在卷可查，本件已係第6次違犯，顯見其法治觀念薄弱，
    漠視公眾往來之交通安全，自應受相當之刑事非難。惟念其
    犯後坦承犯行，態度尚可，兼衡其犯罪之動機、目的、手段
    ，自述學歷為國中畢業之智識程度、目前無業、因病無法工
    作還要開刀，由女兒撫養給生活費、經濟情形勉持之生活情
    況（本院卷第27頁）等一切情狀，量處如主文所示之刑。至
    被告雖請求給予緩刑宣告等語，惟被告前因不能安全駕駛致
    交通危險罪案件，經本院以108年度中交簡字第3435號判決
    判處有期徒刑5月，併科罰金3萬元確定，有期徒刑部分於10
    9年10月19日執行完畢，業如前述，核與刑法第74條第1項各
    款規定之緩刑要件不符，自無從宣告緩刑，附此敘明。
據上論斷，依刑事訴訟法第273條之1第1項、第284條之1、第299
條第1項前段，刑法第2條第1項前段、第185條之3第1項第1款（
修正前）、第47條第1項，刑法施行法第1條之1第1項，判決如主
文。
本案經檢察官林俊杰提起公訴，檢察官陳僑舫到庭執行職務。
中　　華　　民　　國　　111 　年　　2 　　月　　10　　日
                  刑事第九庭    法  官  鄭永彬
以上正本證明與原本無異。
如不服本判決應於收受判決後20日內向本院提出上訴書狀，並應
敘述具體理由；其未敘述上訴理由者，應於上訴期間屆滿後20日
內向本院補提理由書（均須按他造當事人之人數附繕本）「切勿
逕送上級法院」。
                                書記官  林奕珍
中　　華　　民　　國　　111 　年　　2 　　月　　10　　日
附錄本判決論罪科刑法條：
修正前刑法第185條之3第1項第1款
駕駛動力交通工具而有下列情形之一者，處2年以下有期徒刑，
得併科20萬元以下罰金：
一、吐氣所含酒精濃度達每公升零點二五毫克或血液中酒精濃度
    達百分之零點零五以上。